【裁判字號】    98,訴,962
【裁判日期】    980930
【裁判案由】    毒品危害防制條例
【裁判全文】
臺灣基隆地方法院刑事判決               98年度訴字第962號
公  訴  人  臺灣基隆地方法院檢察署檢察官
被      告  乙○○
                    （另案在臺灣基隆看守所羈押中）
上列被告因違反毒品危害防制條例案件，經檢察官提起公訴（九
十八年度毒偵字第一四七五號），被告於本院準備程序先就被訴
事實均為有罪陳述，受命法官於聽取當事人之意見後，合議庭裁
定由受命法官獨任進行簡式審判程序，判決如下：
    主  文
乙○○施用第二級毒品，累犯，處有期徒刑肆月，扣案第二級毒
品甲基安非他命壹包（含袋重零點伍公克）沒收銷燬之，上開
毒品之包裝袋壹只及扣案玻璃吸食器壹個均沒收；又施用第一級
毒品，累犯，處有期徒刑捌月，扣案第一級毒品海洛因貳包（含
袋重計壹點肆伍公克）沒收銷燬之，上開毒品之包裝袋貳只均沒
收。應執行有期徒刑拾月，扣案第二級毒品甲基安非他命壹包（
含袋重零點伍公克）、第一級毒品海洛因貳包（含袋重計壹點
肆伍公克）沒收銷燬之，上開毒品之包裝袋只及扣案玻璃吸食
器壹個均沒收。
    事  實
一、乙○○於民國九十六年間，因施用第一、二級毒品案件，經
    本院裁定令入勒戒處所觀察、勒戒後，於九十七年一月七日
    因無繼續施用毒品傾向而釋放出所；又於九十七年間，因施
    用第二級毒品案件，經本院判處有期徒刑三月確定，於九十
    八年五月五日易科罰金執行完畢。詎其又基於施用第二級毒
    品之犯意，於九十八年八月五日晚間，在臺北縣汐止市○○
    路○段七二巷二八弄二一號當時之居處內，以玻璃吸食器燒
    烤之方式，施用第二級毒品甲基安非他命（下稱甲基安非他
    命）一次；再基於施用第一級毒品之犯意，於九十八年八月
    六日上午（十時三十分許為警搜索前之某時），亦在上址，
    以摻入香菸點燃吸食方式，施用第一級毒品海洛因（下稱海
    洛因）一次。為警於同日上午十時三十分許，持本院核發之
    搜索票前往上址搜索，當場扣得其所有甲基安非他命一包（
    含袋重零點三五公克）、海洛因二包（含袋重計一點四五公
    克）及供前述施用甲基安非他命所用之玻璃吸食器一個而查
    獲；其於翌日上午十時三十分許經警採尿送驗結果，呈甲基
    安非他命及海洛因人體代謝物嗎啡陽性反應。
二、案經基隆市警察局移送臺灣基隆地方法院檢察署檢察官偵查
    起訴。
    理  由
一、按觀察勒戒或強制戒治執行完畢釋放後，五年內再犯毒品危
    害防制條例第十條施用第一、二級毒品之罪者，檢察官應依
    法追訴，毒品危害防制條例第二十三條第二項，定有明文。
    被告曾因施用毒品犯行，經本院裁定令入勒戒處所觀察、勒
    戒，於九十七年一月七日因無繼續施用毒品傾向而釋放出所
    等情，有臺灣基隆地方法院檢察署刑案資料查註紀錄表及臺
    灣高等法院被告前案紀錄表附卷可稽。被告於前次觀察、勒
    戒釋放出所後，五年內再犯本案施用第一、二級毒品罪，自
    應由檢察官依法追訴。
二、上揭犯罪事實，業據被告於本院準備及審理程序中自白不諱
    ；而被告上開為警採尿送驗結果，呈甲基安非他命及嗎啡陽
    性反應，有臺灣尖端先進生技醫藥股份有限公司九十八年八
    月十九日之濫用藥物檢驗報告及基隆市警察局偵辦毒品案件
    尿液檢體對照表在卷為憑；復有扣案甲基安非他命一包（含
    袋重零點三五公克）、海洛因二包（含袋重計一點四五公克
    ）及玻璃吸食器一個可資佐證，足見被告自白屬實。本件事
    證明確，被告犯行均堪認定，應依法論科。
三、核被告所為，係犯毒品危害防制條例第十條第二項之施用第
    二級毒品罪及同條第一項之施用第一級毒品罪。被告非法持
    有第二級毒品及非法持有第一級毒品之低度行為，分別為各
    該施用之高度行為所吸收，均不另論罪。被告施用甲基安非
    他命及海洛因之行為，犯意及行為均各別，應分論併罰。被
    告有如事實欄一所載之刑案前科及有期徒刑執行記錄，有上
    開刑案資料查註紀錄表及被告前案紀錄表可參，其於有期徒
    刑執行完畢後五年內，故意再犯本件有期徒刑以上之各罪，
    均為累犯，俱應依法加重其刑。起訴書原認被告係於其經警
    採尿往前回溯九十六小時內之某時，以不詳方式施用甲基安
    非他命，以及九十八年八月六日某時施用海洛因，惟此業經
    公訴檢察官於本院審判程序當庭以言詞更正為如本院前揭認
    定，基於檢察一體原則，起訴事實應以公訴檢察官到庭陳述
    為準。爰審酌被告前經執行觀察、勒戒及有期徒刑之處遇措
    施，猶未能深切體認毒品危害己身之鉅，及早謀求脫離毒害
    之道，反而於出監所後伺機再犯，未見有何警惕及悔意，自
    有使其再度接受相當時期監禁處遇以教化性情之必要；惟被
    告就犯罪事實均坦認犯行，犯後態度尚可，且施用毒品固戕
    害個人健康，然未侵害他人權益，犯罪手段平和，被告施用
    次數、智識程度等一切情狀，分別量處如主文所示之刑，並
    定其應執行刑。
四、扣案透明結晶一包．含有甲基安非他命（含袋重零點三五公
    克），扣案白色粉末一包及白色塊狀物一包則含有海洛因（
    含袋重計一點四五公克），均據被告於警詢及本院審判程序
    中自白在卷，且有基隆市警察局刑警大隊毒品初步鑑驗報告
    書及鑑驗照片附卷可佐，足認分屬查獲之第二級毒品及第一
    級毒品，不論屬於犯人與否，應依毒品危害防制條例第十八
    條第一項前段規定沒收銷燬之（上開透明結晶及白色粉末與
    塊狀物，與盛裝之包裝袋，係屬不同物品，至為顯然，沒收
    銷燬之標的物，當僅上開透明結晶及白色粉末與塊狀物，而
    不及於盛裝之包裝袋，乃屬當然）。上開盛裝甲基安非他命
    結晶之包裝袋一只及扣案玻璃吸食器一個（偵查卷附基隆市
    警察局刑警隊扣押物品目錄表編號第四十七號），係被告所
    有，供其持有及施用甲基安非他命之物；上開盛裝海洛因粉
    末及塊狀物之包裝袋計二只，則係被告有所，供其持有海洛
    因之物，均據其於本院審判程序供承在卷，爰均依刑法第三
    十八條第一項第二款規定諭知沒收。
據上論斷，應依刑事訴訟法第二百七十三條之一第一項、第二百
九十九條第一項前段，毒品危害防制條例第十條第一項、第二項
、第十八條第一項本文前段，刑法第十一條、第四十七條第一項
、第三十八條第一項第二款、第五十一條第五款、第九款，判決
如主文。
本案經檢察官甲○○到庭執行職務。
中    華    民    國    98    年    9     月    30    日
                  刑事第三庭法  官  陳賢德
以上正本證明與原本無異。
如不服本判決應於收受送達後10日內向本院提出上訴書狀，並應
敘述具體理由；其未敘述上訴理由者，應於上訴期間屆滿後20日
內向本院補提理由書(均須按他造當事人之人數附繕本)「切勿逕
送上級法院」。
中    華    民    國    98    年    10    月    2     日
                            書記官  王靜敏
附錄論罪科刑法條
毒品危害防制條例第十條
施用第一級毒品者，處六月以上五年以下有期徒刑。
施用第二級毒品者，處三年以下有期徒刑。


司法院資訊處製作；財團法人民間司法改革基金會備份。
